【裁判字號】    95,上訴,595
【裁判日期】    950427
【裁判案由】    毒品危害防制條例
【裁判全文】
臺灣高等法院臺中分院刑事判決         95年度上訴字第595號
上  訴  人
即  被  告  甲○○
上列上訴人因毒品危害防制條例案件，不服臺灣南投地方法院94
年度訴字第529號中華民國95年1月26日第一審判決（起訴案號：
臺灣南投地方法院檢察署94年度毒偵字第1081號），提起上訴，
本院判決如下：
    主    文
原判決關於施用第一級毒品暨定應執行刑部分，撤銷。
甲○○連續施用第一級毒品，累犯，處有期徒刑捌月，扣案第一
級毒品海洛因壹包淨重壹點伍伍公克（空包裝重零點陸肆公克，
純質淨重零點壹捌公克）、含第一級毒品海洛因殘渣袋個，均
沒收銷燬之；扣案注射針筒壹支、塑膠杓子壹支均沒收。
其他上訴駁回。
撤銷改判（施用第一級毒品）部分與上訴駁回（施用第二級毒品
）部分，主刑部分應執行有期徒刑拾月。
    犯罪事實
一、甲○○前曾因贓物案件經臺灣南投地方法院以民國（下同）
    八十九年度易字第六六四號判決處有期徒刑十月，嗣經上訴
    ，經本院以九十年度上易字第三四號駁回上訴確定，甫於九
    十一年五月三十一日執行完畢。復因施用第一級毒品海洛因
    、第二級毒品安非他命案件，經臺灣南投地方法院裁定送觀
    察、勒戒後，認有繼續施用毒品傾向，經臺灣南投地方法院
    以八十九年度毒聲字第一一二三號裁定入戒治處所施以強制
    戒治一年，迨執行滿三月，成效經評定為合格，認無繼續戒
    治之必要，經臺灣南投地方法院裁定停止戒治，所餘戒治期
    間付保護管束，惟因於保護管束期間遭查獲再度施用第一級
    毒品海洛因，經臺灣南投地方法院以違反保護管束應遵守事
    項情節重大，而於九十年四月三日以九十年度毒聲字第三九
    六號裁定撤銷停止戒治，令入戒治處所施以強制戒治，甫於
    九十年八月三十日執行完畢釋放出所。詎甲○○猶不知悔改
    ，於前開強制戒治執行完畢釋放後，五年以內又基於施用第
    一級毒品海洛因之概括犯意，自九十四年一月間某日起至九
    十四年七月二十七日十三時止，在其位於南投縣水里鄉玉峰
    村萬壽巷四十號住處，以將海洛因置於注射針筒摻水後，注
    射於身上血管之方式，連續施用第一級毒品海洛因多次。另
    基於施用第二級毒品甲基安非他命之犯意，於九十四年七月
    二十六日早上某時許，在前揭同一住處，以將甲基安非他命
    置於鋁箔紙中燒烤產生煙霧之方式，施用第二級毒品甲基安
    非他命一次。嗣於九十四年七月二十七日十五時三十五分許
    ，為警持搜索票在其上開住處搜索時，當場扣得其所有，供
    其自己施用之海洛因一包（淨重一點五五公克、空包裝重零
    點六四公克、純質淨重零點一八公克）、含海洛因殘渣袋三
    個，及供施用海洛因之注射針筒、塑膠杓子各一個，又其後
    採集被告之尿液經送鑑驗之結果，呈嗎啡及甲基安非他命之
    陽性反應，始查悉上情。
二、案經南投縣政府警察局集集分局報請臺灣南投地方法院檢察
    署檢察官偵查起訴。
    理    由
一、上訴人即被告（以下簡稱被告）甲○○經本院合法傳喚，雖
    未於本院審判期日到庭，惟查：被告對於上揭事實，業於原
    審供承不諱，並有海洛因一包、含海洛因殘渣袋三個、注射
    針筒、塑膠杓子各一個扣案足證，而南投縣政府警察局集集
    分局於九十四年七月二十七日十六時三十分許所採集被告之
    尿液經送鑑驗之結果，確呈嗎啡及甲基安非他命之陽性反應
    ，有委託鑑驗尿液代號與真實姓名對照表及詮昕科技股份有
    限公司九十四年八月九日報告編號00000000號濫用
    藥物尿液檢驗報告附卷可資佐證，又扣案之白色粉末一包，
    確係第一級毒品海洛因，淨重一點五五公克，空包裝重零點
    六四公克，純質淨重零點一八公克，有法務部調查局九十四
    年十月二十四日調科壹字第九七○○○二八二六號鑑定通知
    書一紙在卷可稽，又扣案之殘渣袋三個，經送驗檢出有海洛
    因之成分，行政院衛生署管制藥品管理局檢驗結果，因三個
    殘渣袋外觀相似，行政院衛生署管制藥品管理局抽檢其中一
    個殘渣袋檢出海洛因反應，有九十四年十二月二十九日管檢
    字第○九四○○一四五一六號檢驗成績書一紙附卷可參，且
    被告於原審即自承殘渣袋三個，係供其裝海洛因所用等語（
    見原審卷第四十頁）。足見被告之自白，核與事實相符。被
    告曾因施用第一級毒品海洛因、第二級毒品安非他命案件，
    經臺灣南投地方法院裁定送觀察、勒戒後，認有繼續施用毒
    品傾向，經臺灣南投地方法院以八十九年度毒聲字第一一二
    三號裁定入戒治處所施以強制戒治一年，迨執行滿三月，成
    效經評定為合格，認無繼續戒治之必要，經臺灣南投地方法
    院裁定停止戒治，所餘戒治期間付保護管束，惟因於保護管
    束期間遭查獲再度施用第一級毒品海洛因，經臺灣南投地方
    法院以違反保護管束應遵守事項情節重大，而於九十年四月
    三日以九十年度毒聲字第三九六號裁定撤銷停止戒治，令入
    戒治處所施以強制戒治，甫於九十年八月三十日執行完畢釋
    放出所。有臺灣高等法院被告全國前案紀錄表、臺灣南投地
    方法院檢察署刑案資料查註紀錄表各一份在卷足憑，是被告
    本次再施用第一級及第二級毒品之犯行，應屬五年內再犯。
    本案事證已臻明確，被告之犯行，堪予認定。
二、核被告所為，分別係犯毒品危害防制條例第十條第一項之施
    用第一級毒品罪及同條第二項之施用第二級毒品罪。被告施
    用第一級毒品海洛因及第二級毒品甲基安非他命前後分別持
    有第一級、第二級毒品之低度行為，應分別為其施用第一級
    、第二級毒品之高度行為所吸收，均不另論罪。又被告先後
    多次施用第一級毒品之犯行，時間緊接，所犯構成要件相同
    ，顯係基於概括之犯意反覆為之，屬連續犯，應論以一罪，
    並依法加重其刑。被告所犯上開二罪間，犯意各別，行為互
    殊，犯罪構成要件不同，應分論併罰。被告前曾因贓物案件
    經臺灣南投地方法院以八十九年度易字第六六四號判決處有
    期徒刑十月，嗣經上訴，經本院以九十年度上易字第三四號
    駁回上訴確定，甫於九十一年五月三十一日執行完畢。有臺
    灣高等法院被告全國前案紀錄表、臺灣南投地方法院檢察署
    刑案資料查註紀錄表各一份在卷足憑，其於有期徒刑執行完
    畢後，五年內再犯有期徒刑以上之罪，為累犯，應就施第一
    級毒品罪部分遞加重其刑，施用第二級毒品罪加重其刑。原
    審判決關於被告施用第二級毒品部分，依上開理由，適用毒
    品危害防制條例第十條第第二項、刑法第十一條、第四十七
    條之規定，並審酌被告施用毒品經強制戒治執行完畢後猶施
    用毒品不輟，情節非輕，惟念及施用毒品係戕害其自己身心
    之行為，且其犯罪後業已坦承事實不諱等一切情狀，量處被
    卸有期徒刑四月，核其認事用法，均無違誤，量刑亦稱妥適
    ，被告雖具狀就原審判決關於第二級毒品部分上訴聲明不服
    原審判決，惟並未具體指明不服原審判決之理由，且未於本
    院審理期日到庭為任何陳述，其就原審判決關於被告施用第
    二級毒品部分之上訴，顯無理由，應予駁回。另原審判決關
    於被告施用第一級毒品部分，認被告罪證明確予以論罪科刑
    ，固非無見，惟查：殘渣袋三個，係於九十四年十二月二十
    一日始經原審以投院霞刑宇94訴529字第20488號函送請行政
    院衛生署管制藥品管理局鑑定，有上開函文一紙在卷可稽（
    見原審卷第四十五頁），從而原審判決所引行政院衛生署管
    制藥品管理局九十四年十二月十四日管檢字第○九四○○一
    二三○九號檢驗成績書，不僅不存在於卷內，且顯非有關本
    件扣案殘渣袋三個之鑑定書，原審執為本件鑑定之依據，即
    有違誤，本件行政院衛生署管制藥品管理局對扣案之殘渣袋
    三個所為之鑑定結果，應為卷附九十四年十二月二十九日管
    檢字第○九四○○一四五一六號檢驗成績書，且依該檢驗成
    績書顯示檢驗之結果，為「因三個殘渣袋外觀相似，行政院
    衛生署管制藥品管理局抽檢其中一個殘渣袋檢出海洛因反應
    」，是原審判決因上開誤引之結果，認扣案之殘渣袋一個，
    經送驗結果含毒品特拉嗎竇，係屬第三級毒品，並認上開含
    毒品特拉嗎竇殘渣袋一個與本件犯罪無關，自不得於本案宣
    告沒收，亦有不當。被告雖具狀就原審判決關於第一級毒品
    部分上訴聲明不服原審判決，惟並未具體指明不服原審判決
    之理由，且未於本院審理期日到庭為任何陳述，其就原審判
    決關於被告施用第一級毒品部分之上訴，雖無理由，惟原審
    判決關於被告施用第一級毒品部分，既有上開可議之處，自
    應由本院將原審判決關於被告施用第一級毒品暨定應執行刑
    部分予以撤銷改判。爰審酌被告前已如犯罪事實欄所示之犯
    罪紀錄，有臺灣高等法院被告全國前案紀錄表一份在卷可稽
    ，且其施用毒品經強制戒治執行完畢後猶施用毒品不輟，情
    節非輕，惟念及施用毒品係戕害其自己身心之行為，且其犯
    罪後業已坦承事實不諱等一切情狀，量處被告有期徒刑八月
    ，並與上開上訴駁回所處有期徒刑四月，合併定其應執行之
    刑為有期徒刑十月。扣案之海洛因一包，淨重一點五五公克
    ，空包裝重零點六四公克，純質淨重零點一八公克，扣案之
    含海洛因殘渣袋三個，因已無法分離，均屬毒品危害防制條
    例第二條第二項所管制之第一級毒品，爰依同條例第十八條
    第一項前段規定，宣告均沒收銷燬之。至扣案之注射針筒、
    塑膠杓子各一個，係屬被告所有，且供施用海洛因時所用之
    物，業據被告於原審審理時供承在卷，應依刑法第三十八條
    第一項第二款之規定宣告沒收之。
三、被告經合法傳喚，無正當理由，未於本院審理期日到庭，爰
    不待其陳述，逕予判決，附予敘明。
據上論斷，應依刑事訴訟法第三百六十八條、第三百六十九條第
一項前段、第三百六十四條、第三百七十一條、第二百九十九條
第一項前段，毒品危害防制條例第十條第一項、第十八條第一項
前段，刑法第十一條、第五十六條、第四十七條、第五十一條第
五款、第三十八條第一項第二款，判決如主文。
本案經檢察官乙○○到庭執行職務。
中    華    民    國    95    年    4     月    27    日
                刑事第三庭  審判長法  官  王  增  瑜
                                  法  官  陳  欣  安
                                  法  官  胡  忠  文
上列正本證明與原本無異。
施用第一級毒品部分，得上訴。
施用第二級毒品部分，不得上訴。
如不服本判決應於收受送達後十日內向本院提出上訴書狀，其未
敘述上訴之理由者並得於提起上訴後十日內向本院補提理由書（
均須按他造當事人之人數附繕本）。
                                 書記官  陳  麗  玉
中    華    民    國    95    年    4     月    28    日
附錄論罪科刑法條：
毒品危害防制條例第十條：
施用第一級毒品者，處六月以上五年以下有期徒刑。
施用第二級毒品者，處三年以下有期徒刑。
                                                      Ｆ


司法院資訊處製作；財團法人民間司法改革基金會備份。
